【裁判字號】    96,訴,1738
【裁判日期】    970131
【裁判案由】    違反毒品危害防制條例
【裁判全文】
臺灣彰化地方法院刑事判決               96年度訴字第1738號
公  訴  人  臺灣彰化地方法院檢察署檢察官
被      告  甲○○
上列被告因違反毒品危害防制條例案件，經檢察官提起公訴（96
年度毒偵字第4561號），於本院準備程序中，被告就被訴事實為
有罪之陳述，經裁定改行簡式審判程序，本院判決如下：
    主  文
甲○○施用第一級毒品，累犯，處有期徒刑拾月，扣案之第一級
毒品海洛因壹包（淨重零點零陸公克）沒收銷燬之。又施用第二
級毒品，累犯，處有期徒刑陸月。應執行有期徒刑壹年貳月，扣
案之第一級毒品海洛因壹包（淨重零點零陸公克）沒收銷燬之。
    犯罪事實
一、甲○○前因施用毒品案件，經臺灣南投地方法院裁定送觀察
    、勒戒後，認無繼續施用毒品之傾向，業於民國89年9 月8
    日執行完畢釋放，並經臺灣南投地方法院檢察署檢察官以89
    年度毒偵字第1432號為不起訴處分確定。另因施用第一、二
    級毒品案件，經裁定送觀察、勒戒後，認有繼續施用毒品之
    傾向，經臺灣彰化地方法院檢察署檢察官提起公訴並聲請強
    制戒治，其刑事案件部分經本院以91年度訴字第915 號判決
    分別判處有期徒刑8 月、5 月，定應執行有期徒刑1 年確定
    （第1 案），其強制戒治部分則於91年9 月11日因停止戒治
    付保護管束。惟其於保護管束期間，再因施用第一級毒品案
    件，經臺灣彰化地方法院檢察署檢察官提起公訴並聲請撤銷
    停止戒治，其刑事案件部分經本院以92年度訴字第318 號判
    決判處有期徒刑1 年確定（第2 案），而強制戒治部分則續
    送執行，嗣於92年10月9 日強制戒治執行完畢釋放。又因施
    用第二級毒品案件，經本院以92年度易字第789 號判決判處
    有期徒刑7 月確定（第3 案），上開第2 、3 案並經定應執
    行刑有期徒刑1 年5 月確定，前揭案件經接續執行，於94年
    8 月8 日縮短刑期假釋出監，又因再犯施用第一、二級毒品
    案件（經臺灣高等法院臺中分院以96年度上訴字第1350號判
    決分別判處減為有期徒刑5 月、3 月，應執行有期徒刑7 月
    確定，尚未執行），其前揭假釋遭撤銷，復入監執行殘刑5
    月13日，甫於96年4 月20日縮短刑期執行完畢。詎其仍未戒
    除毒癮，復於5 年內基於施用第一級毒品海洛因之犯意，於
    96年7 月27日晚上11時50分許，在其原位於彰化縣彰化市○
    ○路○ 段422 巷24之4 號居所處，以將海洛因摻入香菸內再
    點燃吸食之方式，施用第一級毒品海洛因1 次。另基於施用
    第二級毒品甲基安非他命之犯意，於同日晚上11時許，在其
    前揭居所處，以將第二級毒品甲基安非他命放入玻璃球管內
    燒烤吸其煙霧之方式，施用第二級毒品甲基安非他命1 次。
    嗣於96年7 月28日下午4 時40分許，為警持本院核發之搜索
    票，在其前開居所處執行搜索查獲，並扣得第一級毒品海洛
    因1 包（淨重0.06公克），並經警採集其尿液送驗，結果呈
    嗎啡、甲基安非他命陽性反應，而查悉上情。
二、案經彰化縣警察局彰化分局報請臺灣彰化地方法院檢察署檢
    察官偵查起訴。
    理  由
一、按除被告所犯為死刑、無期徒刑、最輕本刑為3 年以上有期
    徒刑之罪或高等法院管轄第1 審案件者外，於前條第1 項程
    序進行中，被告先就被訴事實為有罪之陳述時，審判長得告
    知被告簡式審判程序之旨，並聽取當事人、代理人、辯護人
    及輔佐人之意見後，裁定進行簡式審判程序；除簡式審判程
    序及簡易程序案件外，第1 審應行合議審判，刑事訴訟法第
    273 條之1 第1 項、第284 條之1 分別定有明文。本件被告
    甲○○所涉係死刑、無期徒刑、最輕本刑為3 年以上有期徒
    刑之罪或高等法院管轄第1 審案件以外之罪，並於本院行準
    備程序時就被訴事實為有罪之陳述，本院合議庭依前揭規定
    ，經評議結果，裁定改由受命法官獨任行簡式審判程序。
二、上開犯罪事實，業據被告甲○○於本院審理時坦承不諱，又
    被告為警採集其尿液送驗結果，確呈嗎啡及甲基安非他命陽
    性反應，此有彰化縣警察局彰化分局應受尿液採驗人尿液檢
    體採集送驗紀錄表及詮昕科技股份有限公司於96年8 月9 日
    出具之濫用藥物尿液檢驗報告各1 份附卷可稽。另扣案之白
    色粉末1 包，經送鑑驗結果，確屬海洛因無訛（淨重0.06公
    克），亦有法務部調查局鑑定書1 紙在卷可參，此外復有該
    海洛因1 包扣案可資佐證，足徵被告之自白確與事實相符，
    堪以採信。本件事證明確，被告上開犯行洵堪認定，應依法
    論科。
三、核被告甲○○所為，係犯毒品危害防制條例第10條第1 項、
    第2 項之施用第一級、第二級毒品罪。被告持有第一、二級
    毒品進而施用，其持有第一、二級毒品之低度行為，應各為
    其施用第一、二級毒品之高度行為吸收，不另論罪。被告所
    犯施用第一級毒品海洛因及施用第二級毒品甲基安非他命之
    犯行，犯意各別，應予分論併罰。又被告前因施用第一、二
    級毒品案件，經本院以91年度訴字第915 號判決分別判處有
    期徒刑8 月、5 月，定應執行有期徒刑1 年確定（第1 案）
    ；因施用第一級毒品案件，經本院以92年度訴字第318 號判
    決判處有期徒刑1 年確定（第2 案）；因施用第二級毒品案
    件，經本院以92年度易字第789 號判決判處有期徒刑7 月確
    定（第3 案），上開第2 、3 案並經定應執行刑有期徒刑1
    年5 月確定，前揭案件經接續執行，於94年8 月8 日縮短刑
    期假釋出監，又因再犯施用第一、二級毒品案件，前揭假釋
    遭撤銷，復入監執行殘刑5 月13日，甫於96年4 月20日縮短
    刑期執行完畢等情，有臺灣高等法院被告前案紀錄表、臺灣
    彰化地方法院檢察署刑案資料查註紀錄表各1 份在卷可憑，
    其於有期徒刑執行完畢後，5 年內故意再犯本件有期徒刑以
    上之罪，均為累犯，應分別依刑法第47條第1 項之規定加重
    其刑。爰審酌被告有多次施用毒品之前科，及其施用毒品之
    動機、目的、方法、不知珍惜身體、施用毒品所生危害，暨
    犯後坦承犯行之態度等一切情狀，分別量處如主文所示之刑
    ，並定其應執行刑，以示懲儆。另扣案之海洛因1 包（淨重
    0.06公克），係屬第一級毒品，應依毒品危害防制條例第18
    條第1 項前段規定沒收銷燬之。
據上論斷，應依刑事訴訟法第273 條之1 第1 項、第299 條第1
項前段，毒品危害防制條例第10條第1 項、第2 項、第18條第1
項前段，刑法第11條、第47條第1 項、第51條第5 款，判決如主
文。
本案經檢察官黃淑媛到庭執行職務。
中    華    民    國    97    年    1    月     31    日
                  刑事第一庭         法  官  郭麗萍
以上正本證明與原本無異。
如不服本判決應於收受本判決後十日內向本院提出上訴書狀，其
未敘述上訴理由者，並得於提起上訴後十日內向本院補提理由書
狀（均須按他造當事人之人數附繕本）「切勿逕送上級法院」。
中    華    民    國    97    年    2    月     1     日
                                     書記官  張子涵
附錄本案論罪科刑法條全文：
毒品危害防制條例第10條
施用第一級毒品者，處 6 月以上 5 年以下有期徒刑。
施用第二級毒品者，處 3 年以下有期徒刑。
毒品危害防制條例第18條
查獲之第一、二級毒品及專供製造或施用第一、二級毒品之器具
，不問屬於犯人與否，均沒收銷燬之；查獲之第三、四級毒品及
製造或施用毒品之器具，無正當理由而擅自持有者，均沒入銷燬
之。但合於醫藥、研究或訓練之用者，得不予銷燬。
前項合於醫藥、研究或訓練用毒品或器具之管理辦法，由法務部
會同行政院衛生署定之。


司法院資訊處製作；財團法人民間司法改革基金會備份。
